【裁判字號】    97,交聲,2297
【裁判日期】    971128
【裁判案由】    交管條例聲異
【裁判全文】
臺灣板橋地方法院交通事件裁定        97年度交聲字第2297號
原處分機關  交通部公路總局臺北區監理所蘆洲監理站
異  議  人
即受處分人  甲○○
上列受處分人因違反道路交通管理處罰條例案件，不服交通部公
路總局臺北區監理所蘆洲監理站中華民國97年8 月20日北監蘆字
第裁46-1AD301164號裁決處分（舉發案號：臺北市政府交通局97
年7 月24日北市交停字第1AD301164 號），聲明異議，本院裁定
如下：
    主  文
異議駁回。
    理  由
一、原處分意旨略以：異議人即受處分人甲○○所有之車號CXB-
    956 號重型機車，於民國97年7 月21日9 時8 分許，經人駕
    駛在臺北市○○路○ 段147 巷5 弄13號週邊，因有「在劃有
    紅線路段停車」之違規行為，經臺北市政府交通局製單對於
    該車所有人即異議人逕行舉發，並查證違規屬實，爰依道路
    交通管理處罰條例第56條第1 項第1 款規定，對異議人裁處
    罰鍰新臺幣（下同）6 百元。
二、異議意旨略以：違規地點週邊商家前均未劃有紅線，而此13
    號門前有紅線，又有劃機車停放之白線格，其白色線停車格
    前面部分遭受柏油覆蓋，只剩水溝蓋上的明顯白色停車線，
    異議人看有白色停車格，才將機車停放於內。週邊店家均未
    劃有紅線，唯獨此處劃有紅線，且前面又有白色停車線，一
    般民眾均會認為紅色線為私畫線，故異議人才將機車停放於
    此。懇請相關單位明察此情況，異議人有被管理單位誤導之
    嫌，故請求撤銷此案，並請求管理單位解除此罰單之陷阱，
    以免再有民眾涉陷之不白情況等語。
三、按紅實線設於路側，用以禁止臨時停車，道路交通標誌標線
    號誌設置規則第149 條第1 項第1 款第5 點定有明文。又汽
    車駕駛人在禁止臨時停車處所停車者，處6 百元以上1 千2
    百元以下罰鍰；汽車駕駛人違規停車而駕駛人不在場，當場
    不能或不宜攔截製單舉發者，得對汽車所有人逕行舉發處罰
    ，道路交通管理處罰條例第56條第1 項第1 款、第7 條之2
    第1 項第5 款分別規範明確。
四、經查：本件異議人於97年7 月21日9 時8 分許，將車號CXB-
    956 號重型機停放於臺北市○○路○ 段147 巷5 弄13號劃有
    紅實線「禁止臨時停車」之週邊道路一情，此有舉發違反道
    路交通管理事件通知單、現場違規照片、臺北市停車管理工
    程處97年8 月12日北市停管字第09734584100 號書函、違反
    道路交通管理事件裁決書各1 份附卷可按，並為異議人於聲
    明異議狀坦承不諱，是本件違規事實甚為明確。至異議人雖
    辯稱：該處道路同時劃有白線停車格，讓人認為可以停車云
    云，惟依卷附現場違規照片觀之，該處路旁劃有清淅可見之
    紅實線交通標線，並無異議人所指白線停車格，僅隱約略見
    未完全清除之白色餘漆，依一般人智識程度判斷，當可知悉
    該處已係劃有紅實線之禁止停車路段。準此，舉發單位以異
    議人有「在劃有紅線路段停車」之違規行為，當場製單舉發
    ，經異議人依限到案提出申訴後，原處分機關依道路交通管
    理處罰條56條第1 項第1 款及違反道路交通管理事件統一裁
    罰基準表之規定，裁處罰鍰6 百元，均屬有據，核無違法或
    不當之處。異議人執持前詞，對原處分機關所為之裁決處分
    聲明異議，為無理由，應予駁回。
五、依道路交通管理處罰條例第87條第2 項、道路交通案件處理
    辦法第19條，裁定如主文。
中    華    民    國    97    年    11    月    28    日
                  交通法庭  法  官  朱嘉川
以上正本證明與原本無異。
如不服本裁定應於送達後5 日內向本院提出抗告狀。
                            書記官  陳聖儒
中    華    民    國    97    年    12    月    3     日


司法院資訊處製作；財團法人民間司法改革基金會備份。
